臺灣新竹地方法院刑事判決
111年度訴字第362號
公  訴  人  臺灣新竹地方檢察署檢察官
被      告  曾彥澤


上列被告因違反毒品危害防制條例案件，經檢察官提起公訴（11
1年度毒偵字第497號），被告於準備程序中就被訴事實為有罪陳
述，經本院合議庭裁定改以簡式審判程序審理，判決如下：
    主  文
甲○○施用第一級毒品，處有期徒刑陸月，如易科罰金，以新臺幣
壹仟元折算壹日。
    事  實
一、甲○○前因施用毒品案件，經本院以110年度毒聲字第80號裁
    定送觀察、勒戒後，認無繼續施用毒品傾向，於民國110年8月
    27日執行完畢釋放出所，並經臺灣新竹地方檢察署（下稱新
    竹地檢署）檢察官以109年度毒偵字第2279號、110年度毒偵字
    第428號、第1085號為不起訴處分確定。詎猶不知悔悟，於觀
    察勒戒執行完畢釋放後3年內，基於施用第一級毒品海洛因之犯
    意，於111年2月8日下午6時30分為警採尿時起回溯26小時內
    之某時許，在新竹市○區○○路000巷00弄0號4住所內，以針筒
    注射方式，施用第一級毒品海洛因1次。嗣因其為毒品調驗人
    口，經警方持新竹地檢署檢察官核發之強制到場（強制採驗
    尿液）許可書強制其到場配合採尿，並於上開時間，採集其尿
    液檢體送驗，結果呈嗎啡及可待因陽性反應而查獲。
二、案經新竹市警察局第一分局報告臺灣新竹地方檢察署檢察官
    偵查起訴。　　
    理  由
一、上揭犯罪事實，業據被告甲○○於檢察事務官詢問中、本院準
    備程序、簡式審判程序中坦承不諱（見毒偵卷第36頁正面及
    反面、，本院卷第31至34頁、第43至46頁），並有新竹地檢
    署檢察官強制到場（強制採驗尿液）許可書、勘察採驗同意
    書、台灣檢驗科技股份有限公司濫用藥物實驗室於111年2月
    22日所出具之濫用藥物檢驗報告（檢體編號：Z00000000000
    0號）、應受尿液採驗人尿液檢體採集送驗記錄（檢體編號
    ：Z000000000000號）各1份等件附卷可佐（見毒偵卷第6頁
    、第7頁、第8頁、第9頁）。堪認被告上揭具任意性之自白
    與事實相符，可以採信。次按觀察、勒戒或強制戒治執行完
    畢釋放後，3年內再犯毒品危害防制條例第10條施用毒品之
    罪者，應依法追訴，毒品危害防制條例第23條第2項定有明
    文。查被告前因施用毒品案件，經本院以110年度毒聲字第8
    0號裁定送觀察、勒戒後，因認無繼續施用毒品之傾向，於1
    10年8月27日執行完畢出所，並經新竹地檢署檢察官以109年度
    毒偵字第2279號、110年度毒偵字第428號、第1085號為不起
    訴處分確定，此有臺灣高等法院被告前案紀錄表在卷可參，
    其於觀察、勒戒完畢後，3年內再犯本件施用毒品罪行，揆
    諸上開法條之規定，應依法追訴，本院自得依法論罪科刑。
    總此，本案事證已臻明確，被告犯行堪以認定，應依法論罪
    科刑。
二、論罪科刑：
（一）按海洛因為毒品危害防制條例第2條第2 項第1款所規定之
      第一級毒品，是核被告所為，係犯毒品危害防制條例第10
      條第1項之施用第一級毒品罪。被告施用前持有第一級毒
      品之低度行為，為施用第一級毒品之高度行為所吸收，不
      另論罪。
（二）檢察官雖主張被告構成累犯，惟並未具體指出證明方法，
      自難認其確實符合累犯之要件（最高法院110年度台上字
      第5660號判決意旨參照）；且司法院大法官釋字第775號
      解釋意旨所提出之「特別惡性」、「刑罰反應力薄弱」等
      累犯加重要件既然均屬於人格責任論之特別預防目的，本
      應以個案中可認為行為人具有極為明顯且特殊之不法與罪
      責非難必要為其前提較妥，而非由法院在現有刑事司法能
      量實際上難以判定行為人個人情狀有無固有缺陷的前提下
      逕予擅斷，故相關前科紀錄於量刑審酌中之素行部分予以
      參考即為已足。
（三）爰審酌被告前因施用毒品案件，經本院判處有期徒刑6月
      確定，並於110年9月7日執行完畢出監之刑事前案紀錄，
      有上開前案紀錄表附卷可稽，素行非佳，明知施用毒品行
      為對於自身危害程度非輕，對社會風氣、治安亦有潛在之
      相當危害，且其經觀察、勒戒執行完畢後仍未能把握機會
      戒除施用毒品之惡習，再犯本件施用毒品犯行，顯見其對
      毒品有相當之依賴性，自我克制能力薄弱，惟其本質仍屬
      自殘行為，反社會性之程度較低，及犯後坦承犯行，態度
      尚佳，兼衡其自陳國中肄業之智識程度，已婚有3名子女
      ，1名成年、2名未成年，目前無業，與配偶同住，經濟狀
      況勉持，無負債之家庭經濟狀況等一切情狀，量處如主文
      所示之刑，並諭知易科罰金之折算標準。　
據上論斷，應依刑事訴訟法第273條之1第1項、第299條第1項前
段，判決如主文。
本案經檢察官許大偉提起公訴，檢察官黃翊雯到庭執行職務。　
中　　華　　民　　國　　111 　年　　7 　　月　　26　　日
                  刑事第七庭      法　官      王榮賓
以上正本證明與原本無異。  
如不服本判決應於收受送達後20日內向本院提出上訴書狀，並應
敘述具體理由；其未敘述上訴理由者，應於上訴期間屆滿後20日
內向本院補提理由書（均須按他造當事人之人數附繕本）「切勿
逕送上級法院」。
中　　華　　民　　國　　111 　年　　7 　　月　　26　　日
                                  書記官      蘇鈺婷
附錄本案論罪科刑法條全文：
毒品危害防制條例第10條
施用第一級毒品者，處6月以上5年以下有期徒刑。